【裁判字號】    98,訴,169
【裁判日期】    980505
【裁判案由】    毒品危害防制條例
【裁判全文】
臺灣宜蘭地方法院刑事判決               98年度訴字第169號
公  訴  人  臺灣宜蘭地方法院檢察署檢察官
被      告  甲○○
上列被告因毒品危害防制條例案件，經檢察官提起公訴（98年度
毒偵字第10號），嗣於本院準備程序進行中，被告先就被訴事實
為有罪之陳述，經裁定進行簡式審判程序，本院判決如下：
    主  文
甲○○犯施用第二級毒品罪，累犯，處有期徒刑伍月，扣案之第
二級毒品甲基安非他命參包（驗餘後淨重共計零點壹陸參柒公克
）均沒收銷燬之；吸食器壹組、提撥管貳支，均沒收之。又犯施
用第一級毒品罪，累犯，處有期徒刑拾月。扣案之扣案之第一級
毒品海洛因肆包（驗餘後淨重共計零點零捌柒公克）均沒收銷燬
之；注射針筒貳支、提撥管貳支，均沒收之。應執行有期徒刑壹
年，扣案之第二級毒品甲基安非他命參包（驗餘後淨重共計零點
壹陸參柒公克）、第一級毒品海洛因肆包（驗餘後淨重共計零點
零捌柒公克），均沒收銷燬之；吸食器壹組、提撥管貳支、注射
針筒貳支，均沒收之。
    犯罪事實及理由
一、犯罪事實：
    甲○○前因施用毒品案件，經送觀察、勒戒後，認為無繼續
    施用毒品之傾向，而於民國91年6月21日執行完畢釋放，並
    經臺灣宜蘭地方法院檢察署檢察官以91年度毒偵字第311號
    為不起訴處分確定，復於上開觀察勒戒執行完畢釋放後五年
    內，因施用毒品案件，先後經臺灣高等法院以94年度上訴字
    第3761號判決判處有期徒刑一年三月確定、本院以95年訴字
    第58號判決判處有期徒刑一年確定，另又因竊盜案件，經本
    院以95年易字第25號判決判處有期徒刑五月確定，嗣經本院
    以96年度聲減字第20號裁定將上開一年三月、五月之徒刑，
    分別減為有期徒刑七月十五日、二月十五日，並定其應執行
    刑為有期徒刑九月，另將上開一年之徒刑，減為有期徒刑六
    月，如易科罰金，以新臺幣九百元折算一日確定，經接續執
    行上開九月、六月之徒刑後，甫於96年7月19日易科罰金執
    行完畢出監。詎甲○○猶不知悔改，明知海洛因、甲基安非
    他命分別為毒品危害防制條例第2條第2項第1、2款所規定之
    第一、二級毒品，均不得擅自施用，竟仍先後為下列行為：
（一）甲○○基於施用第二級毒品甲基安非他命之犯意，於97年
      12月17日下午1時30分許，在宜蘭縣羅東鎮○○路路旁某
      處，以將第二級毒品甲基安非他命置於玻璃吸食器內點火
      燒烤，再吸食其所生煙霧之方式，施用第二級毒品甲基安
      非他命一次。嗣經警方於97年12月17日下午4時30分許，
      持搜索票至其位於宜蘭縣羅東鎮○○路○段261巷11弄6號
      住處搜索，扣得其所有之第二級毒品甲基安非他命三包（
      驗餘後淨重共計0.1637公克）及施用甲基安非他命所用之
      吸食器一組、提撥管二支，且採集其尿液送驗後，始查知
      上情。
（二）甲○○基於施用第一級毒品海洛因之犯意，97年12月17日
      下午2時，在宜蘭縣羅東鎮○○路路旁某處，以將第一級
      毒品海洛因摻水置入注射針筒內，再將之施打注射入體內
      之方式，施用第一級毒品海洛因一次。嗣經警方於97年12
      月17日下午4時30分許，持搜索票至其位於宜蘭縣羅東鎮
      ○○路○段261巷11弄6號之住處搜索，扣得其所有之第一
      級毒品海洛因四包（驗餘後淨重共計0.087公克）及施用
      海洛因所用之注射針筒二支、提撥管二支【即前揭（一）
      所列之提撥管二支，同時亦係供施用甲基安非他命所用之
      物】，且採集其尿液送驗後，始查知上情。
    案經宜蘭縣政府警察局蘇澳分局報請臺灣宜蘭地方法院檢察
    署檢察官偵查起訴，嗣於本院準備程序進行中，被告先就被
    訴事實為有罪之陳述，經裁定進行簡式審判程序。
二、證據：
（一）被告甲○○於檢察事務官詢問及本院審理時之自白。
（二）尿液採驗作業管制紀錄、採尿檢體委外送驗監管紀錄表、
      慈濟大學濫用藥物檢驗中心檢驗總表各一件。
（三）本院97年聲搜字第306號搜索票一件、宜蘭縣政府警察局
      蘇澳分局搜索扣押筆錄及扣押物品目錄表一件、搜索現場
      相片八張。
（四）扣案之第二級毒品甲基安非他命三包（驗餘後淨重共計0.
      1637公克）、吸食器一組、提撥管二支、第一級毒品海洛
      因四包（驗餘後淨重共計0.087公克）、注射針筒二支。
（五）交通部民用航空局航空醫務中心97年12月29日航藥鑑字第
      0976446號毒品鑑定書一件。
（六）臺灣宜蘭地方法院檢察署91年度毒偵字第311號不起訴處
      分書、全國施用毒品案件紀錄表、法務部全國檢察官線上
      查詢刑案人犯在監所最新資料報表、臺灣高等法院被告前
      案紀錄表、臺灣高等法院94年度上訴字第3761號判決書、
      本院95年度訴字第58號判決書各一件。
三、應適用之法條：
（一）刑事訴訟法第273條之1第1項，第299條第1項前段、第310
      條之2、第454條。
（二）毒品危害防制條例第10條第1項、第2項、第18條第1項前
      段。
（三）刑法第11條前段、第47條第1項、第38條第1項第2款、第5
      1條第5款、第9款、第10款。
四、本判決係依刑事訴訟法第310條之2、第454條製作，依法得
    僅記載當事人欄、主文、犯罪事實、證據名稱以及應適用之
    法條，其中犯罪事實、證據及應適用之法條，並得逕行引用
    檢察官起訴書所載。
五、如不服本件判決，得自收受送達之日起10日內，向本院提起
    上訴。
本案經檢察官劉憲英到庭執行職務。
中    華    民    國    98    年     5    月    5     日
                  刑事第三庭法  官  劉家祥
以上正本證明與原本無異。
如不服本判決應於收受送達後十日內向本院提出上訴書狀，並應
敘述具體理由；其未敘述上述理由者，應於上訴期間屆滿後二十
日內向本院補提理由書 (均須按他造當事人之人數附繕本)「切
勿逕送上級法院」。
                            書記官  劉謹翊
中    華    民    國    98    年    5     月    5     日
附錄本案論罪科刑法條全文：
毒品危害防制條例第10條
施用第一級毒品者，處6月以上5年以下有期徒刑。
施用第二級毒品者，處3年以下有期徒刑。


司法院資訊處製作；財團法人民間司法改革基金會備份。
